臺灣高等法院刑事裁定
110年度毒抗字第1588號
抗  告  人  臺灣新北地方檢察署檢察官
被      告  周啓超

                    籍設新北市○○區○○路000號0樓（新北○○○○○○○○）
                    （現於法務部○○○○○○○○○○○執行中）
上列抗告人因被告違反毒品危害防制條例案件，不服臺灣新北地
方法院110年度毒聲字第2126號，中華民國110年10月1日所為之
裁定（聲請案號：臺灣新北地方檢察署110年度聲戒字第212號）
，提起抗告，本院裁定如下：
    主  文
原裁定撤銷。
檢察官之聲請駁回。
    理  由
一、原裁定意旨略以：被告甲○○因違反毒品危害防制條例案件，
    經臺灣新北地方法院以110年度毒聲字第1042號裁定送勒戒
    處所觀察、勒戒，經法務部○○○○○○○○附設勒戒所（下稱勒戒
    所）判斷「有繼續施用毒品傾向」，此有該所110年9月22日
    北所衛字第11013005260號函附之有無繼續施用毒品傾向證
    明書、有無繼續施用毒品傾向評估標準紀錄表各1份在卷可
    稽。爰依毒品危害防制條例第20條第2項之規定，裁定將被
    告送戒治處所施以強制戒治等語。
二、檢察官抗告意旨略以：被告之家人於民國110年10月4日訪視
    被告，勒戒所重為評估結果認被告無繼續施用毒品之傾向，
    有該所110年10月6日北所衛字第11013005350號函附之有無
    繼續施用毒品傾向證明書、有無繼續施用毒品傾向評估標準
    紀錄表各1份在卷可稽，原審以被告有繼續施用毒品之傾向
    ，裁定將被告送戒治處所施以強制戒治，即有未洽。為此，
    提起抗告，請求撤銷原裁定，更為適當合法之裁定等語。
三、按觀察、勒戒後，檢察官或少年法院（地方法院少年法庭）
    依據勒戒處所之陳報，認受觀察、勒戒人無繼續施用毒品傾
    向者，應即釋放，並為不起訴之處分或不付審理之裁定；認
    受觀察、勒戒人有繼續施用毒品傾向者，檢察官應聲請法院
    裁定或由少年法院（地方法院少年法庭）裁定令入戒治處所
    強制戒治，其期間為6個月以上，至無繼續強制戒治之必要
    為止，但最長不得逾1年，毒品危害防制條例第20條第2項定
    有明文。查：被告於110年8月16日入勒戒所執行觀察、勒戒
    ，經該所評定被告總分為64分，認有繼續施用毒品傾向，有
    該所110年9月22日北所衛字第11013005260號函附之有無繼
    續施用毒品傾向證明書、有無繼續施用毒品傾向評估標準紀
    錄表各1份在卷可稽（110年度毒偵字第1610號卷第23至25頁
    ）。原審於110年10月1日為本件裁定，於同年月7日送達被
    告而對外生效，但於生效前之同年月4日有被告家人之訪視
    紀錄，故勒戒所重為評核實得分數，有關「社會穩定度」項
    目下「入所後家人是否訪視」一欄，於110年9月22日評定時
    原本勾選「無」，得分5分，但因有前揭家人訪視，重為評
    定勾選「有」，得分0分，所以整體分數更正為59分，未達6
    0分，而經評定為「無繼續施用毒品傾向」，有該所110年10
    月6日北所衛字第11013005350號函附之有無繼續施用毒品傾
    向證明書、有無繼續施用毒品傾向評估標準紀錄表各1份在
    卷可稽。是依被告上開重為評核之評估標準紀錄表，難認有
    繼續施用毒品傾向，原審未及審酌此情而逕裁准檢察官之聲
    請，尚非妥適，檢察官提起本件抗告，認有理由，應由本院
    撤銷原裁定。又因本件聲請之瑕疵已無從補正，為免發回原
    審重新裁定徒增司法資源之浪費，爰由本院自為裁定如主文
    第2項所示。
據上論斷，應依刑事訴訟法第413條，裁定如主文。　
中　　華　　民　　國　　110 　年　　11　　月　　30　　日
　　　　　　      刑事第六庭  審判長法　官  劉方慈
　　　　　　　　　　　　　　　　　  法　官  朱嘉川
　　　　　　　　　　　　　　　　　  法　官  許曉微
以上正本證明與原本無異。
不得再抗告。
                                    書記官  徐仁豐
中　　華　　民　　國　　110 　年　　11　　月　　30　　日